臺灣雲林地方法院刑事判決　　　　　　　96年度易緝字第9號
公　訴　人　臺灣雲林地方法院檢察署檢察官
被　　　告　甲○○
上列被告因竊盜案件，經檢察官提起公訴（95年度偵字第2751號
），嗣因被告就被訴事實為有罪之陳述，經本院合議庭裁定由受
命法官獨任適用簡式審判程序審理，判決如下：
    主  文
甲○○連續攜帶兇器竊盜，累犯，處有期徒刑拾月，扣案鋼鋸壹
支沒收。
    事  實
一、甲○○前因違反毒品危害防制條例案件，經本院以92年度訴
    字第529 號判處有期徒刑1 年，上訴後，先後經臺灣高等法
    院臺南分院以93年度上訴字第154 號及最高法院以93年度台
    上字第2619號判決上訴駁回而告確定，入監服刑後，甫於民
    國94年10月7 日執行完畢。詎仍不知悔改，竟基於意圖為自
    己不法所有之概括犯意，先於95年5 月2 日凌晨0 時許，在
    雲林縣斗南鎮○○里○○街61號前，持其所有客觀上足以對
    人之生命、身體、安全構成威脅、可供兇器使用之鋼鋸1 支
    為開鎖工具，竊取丙○○所有停放該處之車牌號碼NYM-197
    號重型機車1 輛，得手後，拆卸該車車牌，並磨去引擎號碼
    ；復於同年月12日晚上11時許，在嘉義縣溪口鄉游東村天宋
    宮旁，持上開鋼鋸為開鎖工具，竊取乙○○所有停放該處之
    車牌號碼BW6-402 號重型機車，得手後，拆卸該車車體外殼
    及前後輪避震器，拼裝至前揭車牌號碼NYM- 197號重型機車
    上，供己代步使用。嗣經丙○○於同年月24日晚上8 時30分
    許，在雲林縣大埤鄉○○村○○路上發現甲○○騎乘上開拼
    裝車後，一路尾隨至雲林縣斗南鎮○○街斗南鎮立第二市場
    大樓之騎樓，且報警於同年月25日凌晨1 時50分許，在上址
    當場逮捕甲○○，並經警將該車發還丙○○，再經乙○○於
    同日下午5 時許，在雲林縣大埤鄉○○村○○路10號前，發
    現丙○○所領回之機車之車體外殼及前後輪避震器均係其所
    有，因而報警查獲上情。
二、案經乙○○訴由雲林縣警察局斗南分局報告臺灣雲林地方法
    院檢察署檢察官偵查起訴。
    理  由
一、按本件被告甲○○所犯係死刑、無期徒刑、最輕本刑為3 年
    以上有期徒刑以外之罪，其於準備程序就前揭被訴事實為有
    罪之陳述，經受命法官告知簡式審判程序之旨，並聽取其與
    公訴人之意見後，本院認無不得或不宜改依簡式審判程序進
    行之情事，依刑事訴訟法第273 條之1 第1 項、第284 條之
    1 規定，裁定本件由受命法官獨任進行簡式審判程序，合先
    敘明。
二、上開犯罪事實，業據被告於警詢、偵訊及本院審理中均坦承
    不諱，核與被害人丙○○、告訴人乙○○於警詢中指述之情
    節相符，復有車牌號碼NYM-197 號重型機車之車籍作業系統
    - 查詢認可資料、車輛竊盜、車牌失竊資料個別查詢報表-
    查詢車輛認可資料、車牌號碼BW6-402 號重型機車之車籍資
    料作業詳細畫面各1 紙、贓物認領保管單2 紙、查獲照片8
    張、電解前後引擎照片4 張、查獲機車照片6 張、告訴人乙○○指認照片6 張附卷可稽，及被告所有供犯罪所用之鋼鋸
    1 支扣案可證。綜上足認，被告前揭自白核與事實相符，應
    堪採為被告有罪之證據，本案事證明確，被告上開連續攜帶
    兇器竊盜犯行，堪以認定。
三、查被告行為後，如附表所示之法律業經變更，並於95年7 月
    1 日施行，經比較結果，裁判時法並未較為有利，從而，依
    刑法第2 條第1 項前段規定，應適用行為時法亦即修正前法
    自明。
四、按刑法第321 條第1 項第3 款之攜帶兇器竊盜罪，係以行為
    人攜帶兇器竊盜為加重條件，此所謂兇器，其種類並無限制
    ，凡客觀上足以對人之生命、身體、安全構成威脅，具有危
    險性之兇器均屬之，且只須行竊時攜帶此種具有危險性之兇
    器為已足，並不以攜帶之初有行兇之意圖為必要，此有最高
    法院79年度台上字第5253號判例意旨可資參照。查被告行竊
    時所持鋼鋸1 支，長約6 公分，質地堅硬，且1 側為銳利之
    鋸齒狀，在客觀上足以對人之生命、身體、安全構成威脅，
    核屬兇器無誤。是核被告所為，均係犯刑法第321 條第1 項
    第3 款之攜帶兇器竊盜罪。被告先後2 次竊盜犯行，時間緊
    接，方法相同，且觸犯構成要件同一之罪名，顯係基於概括
    犯意反覆為之，應依廢止前刑法第56條連續犯之規定，論以
    1 罪，並加重其刑。又被告前因違反毒品危害防制條例案件
    ，經本院以92年度訴字第529 號判處有期徒刑1 年，上訴後
    ，先後經臺灣高等法院臺南分院以93年度上訴字第154 號及
    最高法院以93年度台上字第2619號判決上訴駁回而告確定，
    入監服刑後，甫於94年10月7 日執行完畢，有臺灣高等法院
    被告前案紀錄表1 份在卷可考，其受有期徒刑之執行完畢後
    ，5 年以內故意再犯本件有期徒刑以上之罪，不論依修正前
    之刑法第47條或修正後之刑法第47條第1 項之規定，均構成
    累犯，對其而言並無有利或不利之情形，自不生新舊法比較
    之問題，應逕行適用裁判時法即修正後之刑法第47條第1 項
    之規定，論以累犯，並加重其刑，且依法遞加之。公訴人雖
    未就被告竊取告訴人乙○○所有之機車之犯罪事實提起公訴
    ，惟此部分與起訴之攜帶兇器竊盜犯行間，有連續犯之裁判
    上1 罪關係，為起訴效力所及，本院自應併予審理。爰審酌
    被告正值青年，身強體健，竟不思以合法途徑獲取財物，先
    後竊取2 輛機車，並加以拆卸、拼裝以供己使用，迄今未賠
    償被害人所受損失，本不宜寬貸，惟念其犯後坦承犯行，態
    度尚佳等一切情狀，量處如主文所示之刑。又扣案之鋼鋸1
    支，為被告所有，供犯罪所用之物，業據其供承在卷，爰依
    刑法第38條第1 項第2 款規定宣告沒收（被告行為後刑法第
    38條第1 項第2 款規定僅作定義修正，使適用更為明確，非
    法律變更，自不生新舊法比較問題）。
據上論斷，應依刑事訴訟法273 條之1 第1 項、第284 條之1 、
第299 條第1 項前段，刑法第2 條第1 項前段、第321 條第1 項
第3 款、第47條第1 項、第38條第1 項第2 款、廢止前刑法第56
條，判決如主文。
本案經檢察官李明哲到庭執行職務。
中　　華　　民　　國　　96　　年　　6 　　月　　6 　　日
                  刑事第一庭    法  官    王雅苑
以上正本證明與原本無異。
如不服本判決，應於判決收受後10日內，向本院提出上訴狀（須
附繕本）。
                                書記官    譚系媛
中　　華　　民　　國　　96　　年　　6 　　月　　7 　　日
附錄本案論罪科刑法條全文：
中華民國刑法第321 條第1 項第3 款
犯竊盜罪而有左列情形之一者，處6 月以上、5 年以下有期徒刑
：三攜帶兇器而犯之者。
┌───────────────────────────────────────────────┐
│附表                                                                                          │
├──────┬─────────────┬─────────────┬───────┬────┤
│變更條文    │行為時法（下稱舊法）之內容│裁判時法（下稱新法）之內容│比  較  理  由│備    註│
├──────┼─────────────┼─────────────┼───────┼────┤
│【連續犯之刪│連續數行為而犯同一罪名者，│刪除                      │新法將連續犯之│被告先後│
│除】廢止前刑│以1 罪論。但得加重其刑至2 │                          │規定刪除後，除│2 次攜帶│
│法第56條    │分之1                     │                          │非符合「接續犯│兇器竊盜│
│            │                          │                          │」或「包括的一│犯行，依│
│            │                          │                          │罪」情形，可認│舊法可論│
│            │                          │                          │構成單一犯罪外│以1 罪，│
│            │                          │                          │，均應認係數罪│依新法則│
│            │                          │                          │併罰。是此刪除│須數罪併│
│            │                          │                          │雖非犯罪構成要│罰，以舊│
│            │                          │                          │件之變更，但顯│法有利。│
│            │                          │                          │已影響行為人刑│        │
│            │                          │                          │罰之法律效果，│        │
│            │                          │                          │自屬法律有變更│        │
│            │                          │                          │應依新法第2 條│        │
│            │                          │                          │第1 項規定，比│        │
│            │                          │                          │較新舊法。    │        │
└──────┴─────────────┴─────────────┴───────┴────┘
